【裁判字號】    97,訴,960
【裁判日期】    971120
【裁判案由】    違反毒品危害防制條例
【裁判全文】
臺灣新竹地方法院刑事判決               97年度訴字第960號
公  訴  人  臺灣新竹地方法院檢察署檢察官
被      告  甲○○
                    巷17弄7.
上列被告因違反毒品危害防制條例案件，經檢察官提起公訴（97
年度毒偵字第1656號）後，經被告於本院準備程序中，就被訴事
實為有罪之陳述，經告知被告簡式審判程序之旨，並聽取檢察官
、被告之意見後，經本院合議庭裁定由受命法官進行簡式審判程
序，本院判決如下：
    主  文
甲○○施用第一級毒品，累犯，處有期徒刑拾月；扣案之第一級
毒品海洛因壹包（驗餘淨重零點零伍伍公克），沒收銷燬之。
又施用第二級毒品，累犯，處有期徒刑陸月。應執行有期徒刑壹
年貳月，扣案之第一級毒品海洛因壹包（驗餘淨重零點零伍伍
公克），沒收銷燬之。
    犯罪事實
一、甲○○前曾於民國93年間，因施用毒品案件，經本院於93年
    5月13日以93年度毒聲字第132號裁定送觀察、勒戒後，認無
    繼續施用毒品之傾向，於93年6月9日執行完畢釋放。嗣於93
    年間，因施用第二級毒品案件，經本院於94年9 月25日以94
    年度竹簡字第114號判決，判處有期徒刑4月確定；復因施用
    第一級毒品案件，經本院於94年10月25日以94年度訴字第53
    6號判決判處有期徒刑7月，前開2 罪合併定應執行有期徒刑
    10月確定；又再於95年間，因施用第一級毒品案件，經本院
    於95年6月28日以95年度訴字第406號判決，分別判處有期徒
    刑8月、5月，經定應執行有期徒刑11月確定，經接續執行後
    ，於96年5月24日縮短刑期假釋出監，於96年7月16日假釋期
    滿，未經撤銷假釋，以已執行完畢論。詎其仍不知悔改，基
    於施用第一級毒品海洛因之犯意，於97年8月23日下午2時30
    分許，在新竹市○區○○里○○鄰○○路○段277巷17巷17弄7
    號之住處，以將第一級毒品海洛因摻水後置於注射針筒（未
    扣案）注射入體內之方式，施用第一級毒品海洛因1 次；復
    於同日下午4 時許，在上開住處，以將第二級毒品甲基安非
    他命置於玻璃球吸食器（未扣案）內燒烤後吸取其煙之方式
    ，施用第二級毒品甲基安非他命1次。嗣於97年8月24日晚上
    8 時許，為警在新竹市○區○○○路9之3號新竹市漁港直銷
    中心甲○○所駕駛之車牌號碼9401－ＴＷ號自用小貨車遮陽
    板內，查獲甲○○所有之海洛因1包（送驗數量：淨重0.060
    9公克、驗餘數量：淨重0.055 3公克），並經採尿送驗後，
    而查獲上情。
二、案經新竹市警察局第一分局報告臺灣新竹地方法院檢察署檢
    察官偵查起訴。
    理    由
一、程序部分：
    按除被告所犯為死刑、無期徒刑、最輕本刑為3 年以上有期
    徒刑之罪或高等法院管轄第一審案件者外，於前條第1 項程
    序進行中，被告先就被訴事實為有罪之陳述時，審判長得告
    知被告簡式審判程序之旨，並聽取當事人、代理人、辯護人
    及輔佐人之意見後，裁定進行簡式審判程序，刑事訴訟法第
    273條之1第1 項定有明文。本件被告甲○○所犯係死刑、無
    期徒刑、最輕本刑為3 年以上有期徒刑以外之罪，其於準備
    程序中就被訴事實為有罪之陳述，經告知簡式審判程序之旨
    ，並聽取公訴人及被告甲○○之意見後，本院合議庭認為適
    宜而裁定由受命法官獨任進行簡式審判程序，合先敘明。
二、認定被告甲○○犯行所憑之各項證據：
（一）被告甲○○對於其施用第一級毒品海洛因、第二級毒品甲
      基安非他命之犯行，於本院準備、簡式審判程序時均坦承
      不諱，其稱：伊於97年8月23日下午2時30分許，在伊位於
      新竹市○區○○里○○鄰○○路○段277巷17巷17弄7號之住
      處，有將第一級毒品海洛因摻水後置於注射針筒內注射入
      體內之方式，施用第一級毒品海洛因1次，另於同日下午
      4時許，將第二級毒品甲基安非他命置於玻璃球吸食器內
      ，燒烤後吸取其煙，非法施用第二級毒品甲基安非他命1
      次等語（見本院卷第19頁背面、26頁）。
（二）本案被告甲○○於97年8月25日上午10時許，在新竹市警
      察局第一分局南寮派出所所親採封緘之尿液（尿液編號
      A-214號），經送臺灣尖端先進生技醫藥股份有限公司以
      氣相層析質譜儀分析法檢驗後，呈安非他命、甲基安非他
      命、嗎啡、可待因陽性反應，其濃度分別為1638ng/ml、
      16280 ng/ml、約76140ng/ml、11980ng/ml，各逾閾值濃
      度（安非他命、甲基安非他命各為500ng/m l，嗎啡、可
      待因均為300ng/ml）3倍、32倍、253倍、39倍有餘，是被
      告甲○○於97年8月23日下午2時30分、同日下午4時許，
      應分別有施用第一級毒品海洛因及第二級毒品甲基安非他
      命各1次之犯行，有新竹市警察局辦理煙毒、麻醉藥品案
      尿液送驗受驗人真實姓名代號對照表暨送驗登記簿、臺灣
      尖端先進生技醫藥股份有限公司97年9月3日濫用藥物檢驗
      報告（報告序號竹一-4號）各1份在卷可考（見偵查卷內
      第33、34頁）。
（三）復有為警分別於97年8月24日晚間8時許，在被告甲○○駕
      駛之車輛內查獲並扣得海洛因1包（送驗數量：淨重0.060
      9公克、驗餘數量：淨重0.0553公克），有扣押物品清單
      、行政院衛生署草屯療養院97年9月4日草療鑑字第09700
      7829號鑑定書各1份在卷可佐（見偵查卷第35、36頁）。
（四）被告甲○○前於93年間，因施用毒品案件，經本院於93年
      5月13日以93年度毒聲字第132號裁定送觀察、勒戒後，認
      無繼續施用毒品之傾向，於93年6月9日執行完畢釋放等情
      ，有臺灣高等法院被告前案紀錄表1份在卷可參，是以被
      告甲○○既於前開觀察勒戒執行完畢釋放5年內，再犯施
      用第一、二級毒品案件，應依法予以論罪科刑。
（五）綜上，本件被告甲○○施用毒品之犯行明確，均應依法予
      以論科。
三、又被告甲○○所犯施用第二級毒品犯行部分，公訴人認被告
    甲○○係施用第二級毒品安非他命。惟安非他命、甲基安非
    他命固同屬安非他命類之中樞神經興奮劑，且俗名通常互為
    混用，惟2 者究屬不同之第二級毒品，並以甲基安非他命目
    前國內濫用最為嚴重。而施用甲基安非他命之代謝最先是去
    N-甲基（N-deme thylation）形成安非他命，而施用甲基安
    非他命後，在正常尿液PH值情況下，24小時內，有43％服用
    劑量以甲基安非他命原態排出；另施用安非他命後24小時內
    ，有30％以安非他命原態排出，20％經去氮基作用及氧化作
    用形成苯甲酸，2 ％經反應形成Norephedrine（參照行政院
    衛生署出版「物質濫用」、「常見濫用藥物檢驗方法彙編」
    所載）。施用安非他命後，其尿液不致檢出甲基安非他命陽
    性反應，而施用甲基安非他命後，其尿液可檢出甲基安非他
    命和其代謝物安非他命成分，有行政院衛生署管制藥品管理
    局93年11月2日管檢字第0930010499號函影本1份在卷可參。
    是尿液經檢驗出甲基安非他命陽性，係被告甲○○施用甲基
    安非他命後以甲基安非他命原態排出者；而檢驗出安非他命
    陽性部分，乃施用甲基安非他命、安非他命均可檢驗出安非
    他命陽性反應。則由本件被告甲○○尿液經檢驗結果，呈甲
    基安非他命陽性反應，足以認定被告甲○○係施用甲基安非
    他命，而非安非他命。是公訴人就此部分記載為安非他命，
    應予更正。
四、按海洛因、甲基安非他命分別係毒品危害防制條例第2條第2
    項第1款、第2款所定之第一、二級毒品，均不得非法持有、
    施用。是以：
（一）核被告甲○○於97年8月23日下午2時30分許，施用第一級
      毒品海洛因1次之犯行，係犯毒品危害防制條例第10條第1
      項之施用第一級毒品罪；另被告甲○○於同日下午4時許
      ，施用第二級毒品甲基安非他命1次之犯行，係犯毒品危
      害防制條例第10條第2項之施用第二級毒品罪。
（二）被告甲○○持有第一級毒品海洛因及第二級毒品甲基安非
      他命後，進而施用，其持有之低度行為應為施用之高度行
      為所吸收，不另論以持有第一、二級毒品罪。
（三）被告甲○○分別施用第一、二級毒品之犯行，其犯意各別
      ，均應分論併罰。
（四）被告甲○○於94年間，因施用第二級毒品案件，經本院於
      94年9月25日以94年度竹簡字第114號判決，判處有期徒刑
      4月確定；復因施用第一級毒品案件，經本院於94年10月
      25日以94年度訴字第635 號判決判處有期徒刑7月，前開2
      罪合併定應執行有期徒刑10 月確定；又再於95年間，因
      施用第一級毒品案件，經本院於95年6月28日以95年度訴
      字第406號判決，分別判處有期徒刑8月、5月，經定應執
      行有期徒刑11月確定，經接續執行後，於96年5月24日縮
      短刑期假釋出監，於96年7月16日假釋期滿，未經撤銷假
      釋，以已執行完畢論等情，有臺灣高等法院被告前案紀錄
      表1份在卷可按，其受有期徒刑之執行完畢，5年以內故意
      再犯本件有期徒刑以上之2罪，均為累犯，依法分別加重
      其刑。
（五）爰審酌被告甲○○有前開犯罪事實所載施用毒品之前案紀
      錄，竟仍不知戒惕，再度違犯本件毒品危害防制條例第10
      條第1項、第2項之罪，無視於毒品對於自身健康之戕害及
      國家對於杜絕毒品犯罪之禁令；其犯罪之動機、目的單純
      ；又施用毒品係自戕行為，犯罪手段平和，亦未因此而危
      害他人，所生損害非大；再考之其於犯後坦承犯行，態度
      良好，並參諸施用毒品者均有相當程度之成癮性及心理依
      賴，其犯罪心態與一般刑事犯罪之本質並不相同，應側重
      以適當之醫學治療及心理矯治處遇為宜等一切情狀，爰量
      處如主文所示之刑，並定應執行之刑，以示懲儆。
五、至為警於97年8月24日晚間8時許，在被告甲○○所駕駛之車
    輛內扣得海洛因1包（送驗數量：淨重0.0609公克、驗餘數
    量：淨重0.0553公克），其中驗餘之部分，屬毒品危害防制
    條例第2條第1項第1款之第一級毒品，屬違禁物，爰依毒品
    危害防制條例第18條第1項前段之規定，沒收銷燬之。至驗
    罄部分，已失其違禁物之性質，爰不另為沒收之諭知，附此
    敘明。
六、據上論斷，應依刑事訴訟法第273 條之1第1項、第299條第1
    項前段，毒品危害防制條例第10條第1項、第2項、第18條第
    1 項前段，刑法第11條、第47條第1項、第51條第5款，判決
    如主文。
本案經檢察官陳玉華到庭執行職務。
中    華    民    國    97    年    11   月     20    日
                  臺灣新竹地方法院刑事第四庭
                              法  官  劉兆菊
以上正本證明與原本無異
如不服本判決應於收受本判決後10日內向本院提出上訴書狀，上
訴書狀應敘述具體理由。上訴書狀未敘述上訴理由者，應於上訴
期間屆滿後20日內補提理由書狀於本院「切勿逕送上級法院」。
中    華    民    國    97    年    11   月     20    日
                              書記官  蕭汝芳
附錄本案論罪科刑法條全文
毒品危害防制條例第10條
施用第一級毒品者，處6月以上5年以下有期徒刑。
施用第二級毒品者，處3年以下有期徒刑。


司法院資訊處製作；財團法人民間司法改革基金會備份。
